【裁判字號】    93,醫,1
【裁判日期】    950324
【裁判案由】    損害賠償
【裁判全文】
臺灣基隆地方法院民事判決                 93年度醫字第1號
原      告  乙○○
                        號3樓.
訴訟代理人  周彥憑律師
被      告  甲○○○○○○○○.
訴訟代理人  許智勝律師
當事人間請求損害賠償事件，本院於民國95年3月10日言詞辯論
終結，判決如下：
    主    文
被告應給付原告新臺幣貳拾萬元，及自民國九十三年十二月八日
起至清償日止按年息百分之五計算之利息。
原告其餘之訴駁回。
訴訟費用由被告負擔百分之五，餘由原告負擔。
本判決第一項得為假執行。但被告如以新臺幣貳拾萬元預供擔保
，得免為假執行。
原告其餘假執行之聲請駁回。
    事實及理由
甲、原告方面：
一、緣原告於92年9月間，至長庚紀念醫院基隆分院作腹部腹腔
    鏡檢查，發現患有子宮肌腺瘤，醫生告知以藥物控制處理即
    可，嗣93年初原告分別再至衛生署立基隆醫院及被告處作腹
    部超音波檢查，亦診斷出係同一病症，惟衛生署立基隆醫院
    之醫生亦告知原告吃藥即可，且鑑於原告尚屬青壯、生育年
    齡，並不建議切除子宮。而被告則告知原告「這個很簡單，
    只要把有肌腺瘤部分切除及將子宮內膜刮一刮即可，子宮不
    需切除仍可保留」等語，原告遂同意由被告為其進行子宮肌
    腺瘤切除手術。由於原告工作關係一直到同年4月份才有輪
    休放假，於93年4月27日至被告處進行手術，惟期間被告仍
    有開藥給原告服用。
二、原告進行手術當日早上係由原告之夫陪同前往，手術前由被
    告出具「手術、麻醉同意書」予原告填寫，中午手術完成後
    ，被告把切下原告身體部位拿給原告之夫看，告以「這就是
    肌瘤，這東西要化驗，以檢查是良性瘤抑或惡性瘤」，嗣經
    化驗為良性瘤，上情有原告病歷及原告同年5月6日回診時被
    告開立之診所證明書可稽。且同年4月28日被告巡房時，原
    告在病房內問被告子宮還在嗎？被告尚告訴原告及其夫『還
    在，只拿掉腫瘤而已』。
三、原告93年4月30日出院後曾陸續回被告處進行複診，被告也
    未告知子宮切除乙事，不久後原告即覺腹部不適，經93年9
    月21日前往衛生署立基隆醫院作腹部超音波檢查，醫師告知
    原告「請原告回去找被告，因檢查結果係子宮不完整，非如
    原告所稱只進行子宮肌腺瘤切除手術而已」，原告得知後於
    同年9月23日至被告處詢問，被告表示「一切都很好」，原
    告深覺為何被告與其他醫師之講法不同，又分別於同年9 月
    29日、10月6日至長庚紀念醫院基隆分院檢查，檢查結果確
    定原告子宮已遭切除只剩子宮頸，原告始知被告於同年4 月
    27日進行子宮肌腺瘤切除手術時亦一併將原告之子宮切除。
    原告之夫旋於同年10月6日晚上打電話給被告理論為何會將
    原告之子宮切除，診所人員原不承認，嗣又表示願意開立勞
    工保險殘廢證明書予原告，但須問被告，數日後診所人員要
    原告之夫前來拿該診斷書，豈料被告為掩其醫療之疏失竟於
    其上另記載「部分子宮於93年4月27日切除」，且日期也倒
    填為「93年5月6日」，經原告之夫要求更正，惟被告只肯倒
    填日期為最後一次門診時間即「93年9月23日」。嗣後雖經
    瑞芳鎮公所調解，惟被告仍無誠意解決只願意賠償新台幣（
    下同）5,000元，原告無奈只能提起本訴。
四、被告未盡職業上應盡之告知義務率將原告子宮切除：
（一）醫師法第12條之1規定：「醫師診治病人時，應向病人或
      其家屬告知其病情，治療方針、處置、用藥、預後情形及
      可能不良反應。」、修正前醫療法第46條第1項規定：「
      醫療機構實施手術，應向病人或其法定代理人、配偶、親
      屬或關係人說明手術原因、手術成功率或可能發生之併發
      症及危險，並經其同意，簽具手術同意書及麻醉同意書，
      始得為之。」，此為醫師執行醫療職務時應盡之告知義務
      ，因影響病人對病情及手術風險之評估甚鉅，是任一小心
      謹慎之醫師必當克盡此一義務，自不待言。惟本件被告僅
      告知原告進行肌瘤切除手術，術前並未告知此一病症是否
      有必要應切除子宮、風險評估、日後生活上之適應或給予
      病患適當時間考慮等等，原告基於對被告醫師資格之信任
      ，同意由被告施作手術，惟被告於未善盡告知義務情形下
      ，實際上卻將原告子宮切除，與上開規範有違，顯然違反
      告知義務，行政院衛生署94年12月23日衛署醫字第094022
      2543號函所附之醫事審議委員會第0000000號鑑定書結果
      已指出被告於手術前確實未踐行其法定告知義務。
（二）病人於手術、麻醉同意書之簽名並非即等同醫師術前已完
      善踐行告知義務，況系爭手術、麻醉同意書除不合法定程
      式外，其上僅記載需接受『開腹手術』，亦違反內容明確
      之要求。
  １、修正前醫療法第46條第2項規定：「前項手術同意書及麻
      醉同意書格式，由中央主管機關定之。」，然本件手術當
      日被告出具之「手術、麻醉同意書」，除與中央主管機關
      行政院衛生署所定格式不符外，亦未請原告分別簽具「手
      術同意書」及「麻醉同意書」，且相較之下被告提供之同
      意書又過於簡略，不似行政院衛生署所定格式有較充分說
      明俾使原告了解。
  ２、又醫師向病人說明手術相關內容後，並應於手術、麻醉同
      意書詳實記載，使病人完全充分了解，再由病人或其家屬
      簽名。而被告手術當日出具之「手術、麻醉同意書」竟要
      原告自行全部填寫，顯見其對醫療行為處理態度及程序上
      之輕忽心態外，亦與該同意書最末一行「附註（三）本格
      式內容第一段空白欄，應由診所以中文書寫」相違。證人
      曹文芬95年2月22日亦證稱「手術同意書是原告自己寫的
      」，足證被告確實未依法盡告知義務。又證人曹文芬另稱
      「（問：手術同意書上面為何只記載開腹手術？）因為開
      腹手術包括全部手術，只有開進去才知道要切除多少。」
      ，惟所謂腹部涵蓋甚廣，證人之說法似是而非，無怪乎醫
      療糾紛愈來愈多。
（三）證人曹文芬為被告之受雇人，其證述當然偏坦被告，合先
      敘明。其95年2月22日證稱「（問：以上你所陳述朱醫師
      的陳述是你親身聽到跟原告講嗎？）不是。原告手術前的
      最後一次門診是93年4月19日那次門診是考慮要開刀，朱
      醫師有打電話給我要我跟原告講手術內容，並告訴我他已
      經跟原告講過上述內容。」，第一：證人自己陳述並非親
      自見聞被告有向原告說明本次手術相關之說明，故依其證
      述並無法證明被告確實有踐行告知義務；第二：又依證人
      所述，既然被告已向原告說明手術之說明，何以又要再透
      過證人向原告再說明一遍，顯不符常情；第三：又醫療法
      及醫師法上所謂對病人之告知義務之主體為「醫師」，並
      非「護理人員」，因此退步言縱然證人有打電話向原告說
      明手術內容，仍然與醫療法及醫師法所課予醫師之告知義
      務有悖。
三、綜上，被告僅告知原告進行子宮肌腺瘤切除手術，並未告知
    該次手術應切除子宮及手術後復原情形，卻於進行手術中將
    原告之子宮切除。原告依侵權行為及債務不履行之規定請求
    損害賠償。
（一）侵權行為部分。
   1、原告因患有子宮肌瘤，經被告告知僅須切除子宮肌瘤無庸
      切除子宮下始同意由其進行子宮肌瘤切除手術，距93年4
      月27日手術當日，被告明知其僅告知原告僅將病灶部分切
      除，切除子宮非在該次手術範圍內，竟於切除子宮肌瘤時
      一併將原告子宮切除，自謂有故意，且被告本於其專科醫
      生之職亦知子宮係人體重要器官之一，在未經原告同意下
      率將原告子宮切除，自屬不法侵害他人身體健康，依民法
      第184條第1項前段規定應由被告負損害賠償責任。
   2、又被告未依規定告知原告手術原因、範圍、危險等並提供
      正確手術、麻醉同意書，在未使原告充分了解下擅自將原
      告子宮切除，係侵害原告之自主決定權，致原告受有子宮
      遭切除之身體健康上傷害，係違反醫師法第12條之1及修
      正前醫療法第46條第1項、第2項保護病患之法律，依民法
      第184條第2項規定應由被告負損害賠償責任。
（二）債務不履行部分。
   1、按醫療法第58條規定醫療機構診治病人，應向病人或其家
      屬告知其病情、治療方針及預後情形。此係醫療機構對病
      人所負法律上告知義務，為因診療契約發生之附隨義務，
      如醫療機構違反此義務，是為不完全給付。
   2、查被告向原告收取25,000元費用為其進行子宮肌瘤切除手
      術，雙方存有醫療契約，是被告應依民法第535條規定以
      善良管理人之注意義務為原告進行診治工作。查被告為原
      告進行手術前依法（醫師法第12條之1及修正前醫療法第
      46 條第1項）須善盡告知義務，俾使原告了解病情及手術
      風險，以取得原告同意手術之進行，惟被告僅徵得原告同
      意切除子宮肌瘤並未徵得原告同意切除子宮情形下進行手
      術，率將原告子宮切除，明顯不依債之本旨為給付，而構
      成不完全給付。
四、原告因被告之侵權行為及債務不履行，計有下列損害。
（一）勞動能力喪失部分：
      原告為高中畢業，職業為瑞芳捷成診所之行政人員，年薪
      為305,500元，因子宮遭切除以來，無法正常工作，目前
      請假留職停薪在家休養。按民法第193條第1項規定：「不
      法侵害他人之身體或健康者，對於被害人因此喪失或減失
      勞動能力時，應負損害賠償責任。」，查原告子宮遭切除
      ，屬於勞工保險殘廢給付標準表第51項「生殖器遺存顯著
      障礙」之障害項目，殘廢等級為12級，依各殘廢等級喪失
      或減少動力比率表所示，減少勞動能力百分之30點67。原
      告係63年1月17日出生，於受傷時之年齡為31歲，依勞動
      基準法第54條第1項第1款之規定，勞工強制退休之年齡為
      60 歲，則原告尚可工作之勞動年資為29年，依霍夫曼式
      計算法並扣除年息百分之5之中間利息，原告就此得請求
      被告賠償之喪失勞動能力損害為165萬1812元（305500×
      30.67％×17.00000000=0000000元以上四捨五入）。
（二）精神慰撫金部分：
      原告在未被告知情形下，被切除重要生育器官，剝奪原告
      再為母親之權利，身心遭受重大打擊，且自子宮遭切除後
      ，除下腹部一直隱隱作痛，夜夜不成眠外，於打噴涕時都
      尚會造成漏尿現象，更甚者被告迄今仍不聞不問，不具誠
      意為任何補救，棄病患之身體健全、健康等權益於不顧，
      致原告精神痛苦異常萬分，爰依民法第195條第1項、民法
      第227條之1準用第195條第1項請求精神慰撫金200萬元。
五、基於前述，聲明：
（一）被告應給付原告3,651,812元，及訴狀繕本送達被告之翌
      日起至清償日止，按年息百分之五計算之利息。
（二）願供擔保准宣告假執行。
乙、被告方面：
一、原告主張被告告知其僅須切除子宮肌腺瘤，無庸切除子宮乙
    節，與事實不符，被告並無違反原告所指告知或說明義務。
（一）原告所出具手術同意書雖書立開腹手術，但實際係切除子
      宮肌腺瘤及部分內膜，此為原告93年11月26日起訴狀理由
      第1點所自承，是原告亦明知被告本次手術切除之範圍。
（二）按子宮肌腺瘤，係子宮內膜侵入子宮肌層內，故腫瘤質塊
      是由肌肉組織和內膜兩者所構成，在進行手術時必須將長
      於該處肌瘤之子宮肌肉層與內膜切除，始算成功切除子宮
      肌腺瘤，原告稱將子宮內膜刮一刮即可，並非有效之治療
      方法。
（三）被告在手術前業已告知原告，施行子宮肌腺瘤手術係針對
      症狀顯明且不再生育婦女而為，原告亦明示其已育有三名
      子女，並無再行生育必要，始同意被告進行切除手術，此
      有證人曹文芬證言可資為證，被告實無原告所稱切除全部
      子宮，而係保留正常部分之子宮，此觀行政院衛生署醫事
      審議委員會鑑定書鑑定意見第一點自明，被告對原告行子
      宮次全切除手術實屬正確，並無過度割除子宮，原告起訴
      謂被告切除其全部子宮乙節，恐有誤解，被告並無原告所
      指違反民法第227條不完全給付情事。
二、被告切除子宮肌腺瘤之部位及病理組織，向來交由中山醫院
    作病理診斷，有中山醫院病理組織檢查報告單可稽，被告施
    行本次手術並無故意或過失，違法侵害原告權利之事實。
（一）病理診斷（Pathological  diagnosis）：
      原告所罹子宮肌腺瘤經切除後送病理化驗診斷出包含平滑
      肌瘤和子宮肌腺瘤，是被告施行切除部位之手術並無違失
      。
（二）肉眼發現（Gross  finding）：
      切除之子宮肌瘤（病理上稱為標本）經肉眼察看，包含灰
      色堅硬灰色堅硬肌瘤，大小為7x6x5.5公分，重量為110公
      克，是被告施行本次手術時，因原告子宮肌腺瘤體積較大
      ，所切除之子宮肌肉層及內膜相對亦大，原告始會誤解為
      切除全部子宮，實際上尚保留正常部分之子宮。
（三）依上述鑑定書鑑定意見第三點所示，原告已接受藥物治療
      後仍有症狀，其生活品質必會因每月經期來之經痛或經血
      量過多受影響，手術是最佳治療之方法，被告對原告進行
      本次手術，並無故意或過失，不法侵害原告權利之意思及
      行為。
三、綜上所陳，被告實無原告所指違反民法第227條不完全給付
    及同法第184條侵權行為之事實。
四、基於前述，聲明：
（一）原告之訴及假執行之聲請均駁回。
（二）如受不利之判決，願供擔保請免為假執行。
丙、得心證之理由：
一、原告主張與被告成立醫療契約，同意由被告於94年4月27日
    為其施行手術治療子宮肌腺瘤疾病，但依據被告之告知，原
    告認其與被告間醫療契約之內容，被告僅需就肌腺瘤存在之
    子宮內膜切除即可，可以保留子宮，而被告實際上施行手術
    治療之方式，係切除原告子宮之主要部分，僅留存子宮頸，
    因此認就被告切除子宮主要部分之行為，因未經原告同意不
    屬於醫療契約範圍，是以被告應成立侵權行為，及契約之不
    完全給付責任。被告固對於與成立治療子宮肌腺瘤之醫療契
    約，且於上揭時間施行手術，並已切除原告之部分子宮，僅
    留存子宮頸未予爭執，惟辯稱：其向原告告知進行手術必須
    切除部位包括子宮肌腺瘤及部分內膜，故只能保留正常部分
    之子宮，而因原告子宮肌腺瘤體積較大，所切除子宮肌肉層
    及內膜相對亦大，但被告已保留正常部分之子宮即子宮頸部
    分，因此被告所施行之手術結果與事先告知原告之內容吻合
    ，被告不成立侵權行為或不完全給付之債務不履行責任。
二、經整理兩造爭執要旨：
（一）兩造不爭執之點：
  １、兩造成立手術治療子宮肌腺瘤之醫療契約。
  ２、被告於94年4月26日為原告施行手術後，被告切除原告部
      分子宮，僅留存子宮頸。
（二）兩造爭執之點：
  １、被告於手術前對原告之告知，是否足令原告獲悉手術實施
      之結果，會切除部分子宮僅留子宮頸？
  ２、如上揭問題為否定，被告是否成立侵權行為及債務不履行
      責任？
  ３、被告如成立上揭2項責任，原告是否受有工作能力喪失之
      損害？及精神上損害？
三、被告於手術前對原告之告知，應不足以令原告獲悉手術實施
    之結果，會切除部分子宮僅留子宮頸：
（一）醫生從事醫療行為，在法律上均構成對他人權利（身體權
      ）之侵害，惟因得病患允諾而阻卻違法，此項認定除單純
      就法律構成要件檢驗確實如此外，另從尊重病患身體自主
      權之角度，亦應認為醫療行為應得病人同意，且該項同意
      係建立在醫生應作必要說明使病人得就某種醫療行為作成
      同意決定。因此醫師法第12條及本件醫療行為發生時適用
      之醫療法第46條及分別規定，「醫師診治病人時，應向病
      人或其家屬告知其病情，治療方針、處置、用藥、預後情
      形及可能不良反應。」、「醫療機構實施手術，應向病人
      或其法定代理人、配偶、親屬或關係人說明手術原因、手
      術成功率或可能發生之併發症及危險，並經其同意，簽具
      手術同意書及麻醉同意書，始得為之。」，是以足認被告
      依據法律規定，即有告知原告就其所患子宮肌腺瘤疾病，
      被告施行手術所可能作出之手術方式及明確結果等，以供
      原告基於明確之說明，方能相對作出正確之承諾，同意被
      告對其實施本質上屬於侵害身體權之醫療行為。另如依據
      醫療契約性質，類似民法之委任契約，可準用委任契約之
      相關規定，其中民法第540條規定，受任人負有向委任人
      報告之義務，是以被告依據契約本旨，負有向原告報告醫
      療行為相關內容之義務，而其報告義務為何，則回歸上揭
      醫師法及醫療法規定認定之。是以綜上所述，無論從阻卻
      侵權行為違法性之觀點或醫療契約本旨之角度，被告均負
      有告知原告詳細醫療內容之義務。
（二）而被告是否已履行其告知義務，就得以阻卻違法及是否已
      履行醫療契約義務之角度而言，此項告知義務之履行乃為
      對被告有利之事實，應由被告負舉證責任。
（三）被告係辯稱其告知原告「肌腺瘤及部分內膜切除，保留正
      常部分子宮」等語，依據上揭告知，原告應可獲悉，其子
      宮將可能無法全部保留，是以其已盡告知義務，且手術之
      客觀結果亦與其告知內容相符等語。但原告於起訴狀主張
      ，被告於手術前係告知「肌腺瘤及部分內膜切除，保留子
      宮」等語，其中縱然「肌腺瘤及部分內膜切除」等言語，
      兩造陳述相同，但因告知義務之標準，以目前告知義務之
      成立前提係在尊重病患自主權之情況下所產生，因此告知
      內容當然須以病患是否可得理解之角度判斷是否已盡告知
      義務，而從原告承認被告曾經陳述過的「肌腺瘤及部分內
      膜切除」此段言語，一般病患尚無法依據此項陳述即可瞭
      解其子宮可能會切除大部分至僅留下子宮頸之情況。因此
      被告應進一步就其是否就手術結果會切除大部分子宮僅留
      下子宮頸之狀況，曾經對原告以其可瞭解之言詞告知過提
      出證據證明。但查：
（一）被告雖提出證人曹文芬為證，但依據證人曹文芬之證言，
      94 年4月19日原告決定接受手術開刀時，並未親自聽聞被
      告向原告說明手術情形，僅係被告以電話向其告知其曾向
      原告說明之事項，是以證人曹文芬既未親自聽聞被告向原
      告告知過程，其所述僅為傳聞證據，不得作為認定被告已
      向原告告知證據，是以被告顯未舉證證明其對原告有盡其
      抗辯所稱內容之告知義務。
（二）本院將被告所載關於原告之病歷等相關資料，送請行政院
      衛生署醫事審議委員會鑑定，經該署於94年12月23日以衛
      署醫字第0940222543號函檢附行政院衛生署醫事審議委員
      會鑑定書，其中鑑定意見第（二）亦認定，被告並未盡法
      定告知義務。
（三）是以，被告顯無法舉證證明其向原告之告知內容，足以令
      原告知悉其子宮將遭到大部分切除，僅留存子宮頸之狀況
      ，即原告主觀上認知之手術結果與被告實際上實施完成之
      手術結果不同，被告應認未盡告知義務。
五、次按醫療行為乃以小危險之侵害換取病患身心之痊癒，故其
    本質仍屬對於病患身體侵害之侵權行為，但經過醫生就實施
    之醫療行為提出充分說明後，病患認知醫療行為實施方式後
    ，同意醫生實施醫療行為，即可阻卻違法性。是以如醫生就
    醫療行為之告知未盡周詳，致使病患對醫療行為實施方式認
    知不清，則其所為同意即非有效之同意，不生阻卻違法之效
    果，則醫生之醫療行為仍構成侵權行為。經查，本件被告對
    原告所採取醫療行為之告知顯然未盡充分，不足以使原告明
    白知悉其子宮會遭到大部分切除僅留下子宮頸，因此其同意
    接受被告實施醫療手術之同意應屬無效，則原告對被告實施
    切除子宮之行為應構成侵權行為，要堪認定。
六、又按醫療契約中，醫生之告知義務乃為其附隨義務，亦為實
    務及學說所共認，因此醫生如未履行告知義務即有債務不履
    行責任。而本件兩造成立醫療契約，但被告卻未盡其充分告
    知之義務，是以被告應負債務不履行之損害賠償責任，亦足
    認定。
七、末按因故意或過失不法侵害他人權利者，負損害賠償責任；
    債務人因債務不履行，致債權人之人格權受侵害者，準用第
    192條至第195條及第197條之規定，負損害賠償責任；又不
    法侵害他人之身體或健康者對於被害人因此喪失或減少勞動
    能力，或增加生活之需要時，應負損害賠償責任；再不法侵
    害他人之身體、健康，被害人雖非財產上之損害，亦得請求
    賠償相當之金額，民法第184條第1項前段、第227條之1、第
    193 條第1項、第195條第1項前段分別定有明文。茲就原告
    請求之各項賠償金額是否有據分述如下：
（一）勞動能力喪失部分：
      原告主張其為瑞芳捷成診所之行政人員，因子宮遭切除以
      來，無法正常工作，目前請假留職停薪在家休養。雖據原
      告提出診斷證明書1紙記載「剖腹手術後，漏尿，左側下
      腹痛疑骨盆腔沾黏」等語為證，但依據上揭診斷證明書，
      並無法認定漏尿或左側下腹痛等症狀與於本件醫療手術有
      因果關係；次之，縱有上列症狀，亦無法遽認原告因此無
      法繼續從事診所之行政人員之工作。而原告另以勞工保險
      殘廢給付標準表為其主張勞動能力喪失之依據，然查，該
      項標準表係針對勞保關係約所為之規定，不適用於本件侵
      權行為或醫療契約責任之認定。是以原告所述不能認定其
      有勞動能力喪失之損害，故其請求此部分賠償顯無理由。
（二）精神慰撫金部分：
      按慰藉金之賠償須以人格權遭遇侵害，使精神上受有痛苦
      為必要，其核給之標準固與財產上損害之計算不同，然非
      不可斟酌雙方身分資力與加害程度，及其他各種情形核定
      相當之數額（最高法院51年臺上字第223號判例意旨參照
       ）。本院審酌原告前為擔任診所行政人員工作，年薪為
      305,500元，在未經被告充分告知情形下，被切除女性重
      要器官，其身體權遭受侵害，原告精神受有痛苦尚可認定
      為真，但原告在切除子宮前，一方面已育有3名子女，並
      已結紮，因此原告應無繼續懷孕之計畫，且原告已患有子
      宮肌腺瘤，該疾病對其造成生活困擾身心亦受有痛苦，否
      則原告不會四處求醫診治，而被告實施手術方式對於治療
      原告所罹子宮肌腺瘤狀況又屬正確之治療方式，此部分亦
      據醫事鑑定委員會鑑定在卷，有上揭鑑定報告在卷可稽，
      換言之，因此本次手術亦改善原告罹患子宮肌腺瘤之痛苦
      ，另方面被告則擔任醫生自己開立診所，其資力相對於原
      告顯然高出許多，綜合上情，本院認本件精神慰撫金以
      200,000元為相當。逾此部分之請求顯然過高不能准許。
六、綜上所陳，原告主張被告因依據侵權行為及債務不履行法律
    關係請求給付200,000元，及自起訴狀繕本送達翌日即93年
    12 月8日起至清償日止，按年息百分之五計算之利息，為有
    理由，應予准許。逾此範圍之主張，尚乏依據而如前所述，
    自應予以駁回。
七、被告勝訴部分，其命為給付金額未逾500,000元，依民事訴
    訟法第389條第1項第5款，應職權宣告假執行，而被告陳明
    就其敗訴部分願供擔保，聲請宣告免為假執行，經核合於法
    律規定，爰酌定相當之擔保金額宣告之。至原告其餘假執行
    之聲請，因該部分訴之駁回而失所依附，自不予准許。
八、本件事證已臻明確，兩造其餘主張陳述及所提之證據，均毋
    庸再予審酌，附此敘明。
據上論結，本件原告之訴，為一部有理由，一部無理由，依民事
訴訟法第79條、第389條第1項第5款、第392條第2項，判決如主
文。
中    華    民    國    95    年    3    月    24    日
                  臺灣基隆地方法院民事庭
                      法      官  王翠芬
以上正本係照原本作成。
對於本件判決如有不服，應於收受送達後20日內向本院提出上訴
書狀，敘述上訴之理由，上訴於臺灣高等法院，並按他造當事人
之人數附具繕本。
中    華    民    國    95    年    3     月    24    日
                      法院書記官  修丕龍


司法院資訊處製作；財團法人民間司法改革基金會備份。
